# 商品本身是否能够明确区分

提问人：寻 求帮助 时间：2021-04-05 08:05:03
新收入准则应用指南提到：客户能够从该商品本身或从该商品与其他易于获得资源一 起使用中受益，即该商品本身能够明确区分。
我想请问一下，是否可能存在一种情况，对于同一种产品，对于A客户来说他能够从该商品本身或从该商品与其他易于获得资源一 起使用中受益，但对于B客户来说又不能，也就是说，某产品是否能明确区分也是需要取决于客户的而不仅仅是产品自身？

回答人：chenyiwei
这取决于此处所说的“易于获得的其他资源”是什么，其获取的渠道是否向全体市场参与者公平开放。你说的情况理论上不能排除，但预计应该是很少见的情况。